最高法院刑事判決　　　　　　　　　　　　　　　八十八年度台上字第六二四六號
　　上　訴　人　甲○○
　　選任辯護人　余健生律師
右上訴人因違反麻醉藥品管理條例案件，不服台灣高等法院中華民國八十六年十月十
四日第二審判決（八十六年度上訴字第三一一四號，起訴案號：台灣板橋地方法院檢
察署八十四年度偵字第二一六六八號），提起上訴，本院判決如左：
    主  文
原判決撤銷，發回台灣高等法院。
    理  由
本件原判決認定上訴人甲○○與游詔涵（已判處罪刑確定），基於共同營利之犯意聯
絡，在其台北縣中和市○○路○段八十五巷八號五樓頂加蓋之租住處，由游詔涵以每
台兩新台幣（下同）十萬元價格販入化學合成麻醉藥品安非他命後再予分裝成每小包
○‧五公克，並於民國八十三年五、六月間某日，在上開處所向蕭良桃各別購買價格
五百元之皮包各一個，由游詔涵當場交付安非他命一小包予蕭良桃抵充皮包之價款，
從中牟利二百元，經警查獲，扣押安非他命十五小包、二中包、七大包、含安非他命
殘渣二小包（淨重共一三六‧七公克），及游詔涵所有供犯罪用之電子秤一台、塑膠
袋十二袋等情；因將第一審論處上訴人共同非法販賣化學合成麻醉藥品罪刑之判決撤
銷，改判仍論處同一罪刑。固非全無見地。
惟查：(一)科刑判決書所認定之事實，與其所採用之證據不相適合，即屬證據上理由矛
盾，其判決當然為違背法令。本件原判決無非以同案被告游詔涵於警訊中供承上開事
實，核與證人蕭良桃之結證相符，為認定上訴人上開犯罪事實之證據；惟經詳核游詔
涵警訊筆錄內容，係供稱上訴人沒有參與，亦未協助販賣安非他命等語（偵查卷第四
八、四九頁），並未供承上開事實。另證人蕭良桃於警訊及審理中僅證稱游詔涵和上
訴人各向伊選購一個皮包，游某拿一小包安非他命給伊吸用，沒有收錢，所以皮包的
錢，伊也不好意思收等語，亦未確切指明上訴人有與游詔涵共同為上開意圖營利販入
安非他命分裝成小包，並以安非他命之價款抵充所購買皮包價錢之犯行，則原判決所
認定之事實，與其所採用之證據顯然不相適合，而有證據上理由矛盾之違法。(二)犯罪
事實應依證據認定之，無證據不得推定其犯罪事實，刑事訴訟法第一百五十四條定有
明文；而所謂證據，係指適合為被告犯罪事實之證明者，始得採為斷罪之依據而言。
本件上訴人始終否認有上開非法販賣安非他命之犯行；另同案被告游詔涵亦始終否認
上訴人有參與非法販賣安非他命之事實，復稱上訴人因其販賣安非他命而與其吵架，
扣押之安非他命及電子秤、塑膠袋等均為其所有，與上訴人無涉等語，則其供述自非
適於資為斷定上訴人上開犯罪之證據；另證人蕭良桃於警訊及審理中僅證稱游詔涵和
上訴人各選了一個皮包，每個市價五、六百元，游某拿了一小包安非他命給伊吸用，
因沒有向伊收錢，伊也不好意思向游詔涵收皮包的價錢等語，亦未確切證明上訴人與
游詔涵共同販售一小包安非他命予蕭良桃，而以安非他命之售價抵充所購買皮包各一
個價錢之情事，其供證是否適於為上訴人上開犯罪事實之證明﹖饒有研求之餘地。原
判決引用同案被告游詔涵之供述及證人蕭良桃之供證作為認定上訴人上開犯罪之證據
，是否符合採證法則，非無可議。此外，原審未調查其他確據，即徒以同案被告游詔
涵販賣安非他命之地點係上訴人租住之處，遽以推定上訴人與游詔涵有犯意聯絡及行
為分擔，亦屬違誤。上訴意旨指摘原判決不當，非無理由，應認原判決有撤銷發回之
原因。
據上論結，應依刑事訴訟法第三百九十七條、第四百零一條，判決如主文。
中      華      民      國    八十八    年     十一     月      四      日
                              最高法院刑事第九庭
                                  審判長法官  曾  有  田
                                        法官  陳  宗  鎮
                                        法官  劉  介  民
                                        法官  魏  新  和
                                        法官  孫  增  同
      右正本證明與原本無異
                                              書  記  官
中      華      民      國    八十八    年     十一     月      十      日
